臺灣高等法院高雄分院刑事裁定　　　　　九十一年度交抗字第一號
　　抗告人
　　即異議人　甲○○
　　原處分機關　交通部公路局高雄區監理所
右抗告人因聲明異議案件，不服臺灣高雄地方法院中華民國九十一年七月三日裁定（
九十一年度交聲字第三四０號），提起抗告，本院裁定如左：
      主      文
抗告駁回。
      理      由
一、本件異議意旨略以：異議人即受處分人甲○○於民國九十一年五月十日下午六時
    五十六分許，駕駛其所有、車牌號碼ＶＫ九七０三號自用小客車，前往位於高雄
    市○○路、建國路口之高雄火車站前路旁等候搭載其女，因未見其女，故撥打手
    持式行動電話聯繫，又因後方車輛驅趕，其乃將車輛緩緩向前挪動閃避，為一旁
    高雄市政府警察局交通大隊員警當場攔停質問「是否故意為之」後舉發，員警執
    法態度可議，為此聲明異議云云。
二、按汽車駕駛人於行駛道路時，使用手持式行動電話進行撥接或通話者，處新臺幣
    三千元罰鍰；違反道路交通管理處罰條例第十二條至第六十八條之行為，由公路
    主管機關處罰；本條例所定罰鍰之處罰，行為人接獲違反道路交通管理事件通知
    單後，於十五日內得不經裁決，逕依規定之罰鍰標準，向指定之處所繳納結案；
    不服舉發事實者，應於十五日內，向處罰機關陳述意見或提出陳述書；其不依通
    知所定限期前往指定處所聽候裁決，且未依規定期限陳述意見或提出陳述書者，
    處罰機關得逕行裁決之，道路交通安全規則第一百十四條第二款，道路交通管理
    處罰條例第三十一之一條第一項、第八條第一項第一款、第九條第一項定有明文
    。
三、經查：
（一）本件異議人即受處分人甲○○於九十一年五月十日下午六時五十六分許，駕駛
      其所有、車牌號碼ＶＫ九七０三號自用小客車，行經高雄市○○路、建國路口
      之高雄火車站前，為找尋、聯繫其女而撥打手持式行動電話，又因其他車輛驅
      趕而將車輛緩緩前行、挪動，且同時仍繼續以手持式行動電話通話中，經一旁
      之高雄市政府警察局交通大隊員警當場攔停舉發，異議人於三日內提出申訴，
      經高雄市政府警察局交通警察大隊於同年月十五日函覆後，由原處分機關即交
      通部公路局高雄區監理所於九十一年五月二十日依道路交通管理處罰條例第三
      十一之一條第一項裁罰新臺幣三千元，該裁決書已合法送達異議人等情，已據
      異議人提出高雄市政府警察局高市警刑字第Ｂ00000000號舉發違反道
      路交通管理事件通知單、高雄市政府警察局交通大隊高市警交行字第０九一０
      ００九０五０號函及交通部公路局高雄區監理所高監五字第裁八０Ｂ0000
      0000號違反道路交通管理事件裁決書所載內容為憑，且經異議人於聲明異
      議狀中坦承不諱。
（二）異議人既於聲明異議狀中坦認於車輛行進中撥打手持式行動電話，則本件原處
      分機關即交通部公路局高雄區監理所以異議人違反道路交通管理處罰條例第三
      十一之一條第一項規定裁罰，並無不合，異議人之聲明異議，尚非有據。
（三）從而，原審所為駁回聲明異議之裁定，於法並無不合，抗告意旨，仍執前詞，
      指摘原裁定不當，核無理由，應予駁回。抗告人聲請本院調取當日警員開紅單
      前五至十分鐘抗告人之行動電話0000000000號之通聯紀錄，以證明
      其係暫停路旁打行動電話，警員取締不當。惟查抗告人已於聲明異議狀中坦承
      其係車輛暫停時撥打行動電話，因後車示意驅趕，而向前行駛，已如前述，顯
      無調取行動電話通聯紀錄之必要，併此敘明。
四、據上論斷，應依刑事訴訟法第四百十二條，裁定如主文。
中    華    民    國        九十一      年      八      月    二十九    日
                              臺灣高等法院高雄分院刑事第三庭
                                  審判長法官  周賢銳
                                        法官  邱永貴
                                        法官  謝宏宗
右正本證明與原本無異。
不得再抗告。
                                      書記官  王秀娟
中    華    民    國        九十一      年      九      月      二      日
                                                                      Ｈ
